【裁判字號】    97,簡上,170
【裁判日期】    970429
【裁判案由】    詐欺
【裁判全文】
臺灣桃園地方法院刑事判決             97年度簡上字第170號
上  訴  人  臺灣桃園地方法院檢察署檢察官
被      告  乙○○
                    號
上列被告因詐欺案件，經本院以96年度壢簡字第1995號，中華民
國96年12月24日第一審判決（檢察官聲請簡易處刑案號：96年度
偵字第13667 號）後，上訴人提起上訴，本院管轄之第二審地方
法院合議庭判決如下︰
    主  文
上訴駁回。
    理  由
一、本案被告乙○○所涉幫助詐欺案件，既經原審依被害人甲○
    ○於警詢中之指述及其提出之臺灣中小企業銀行（下稱「臺
    灣企銀」）存款憑條影本1 紙、被告申請使用之臺灣企銀龍
    潭分行帳戶（帳號：00000000000 號）開戶資料及存款交易
    明細單、臺灣企銀龍潭分行96年6 月28日96龍潭字第329 號
    函等證據，認為被告於警詢、偵查中所為辯解不足採信，以
    被告所犯上開犯罪事證明確，適用刑事訴訟法第449 條第1
    項前段、第3 項，刑法第30條第1 項前段、第2 項、第339
    條第1 項、第41條第1 項前段，刑法施行法第1 條之1 第1
    項、第2 項前段，中華民國九十六年罪犯減刑條例第2 條第
    1 項第3 款、第7 條、第9 條，量處被告有期徒刑3 月，減
    為有期徒刑1 月又15日，並均諭知如易科罰金以新臺幣1 千
    元折算1 日之折算標準，其認事用法，均無違誤，量刑亦屬
    妥適，應予維持，並引用第一審判決書記載之事實、證據及
    理由（如附件）。
二、上訴意旨略以：被害人甲○○具狀請求上訴稱被告乙○○未
    與被害人達成和解，原審量刑過輕，故依被害人之請求提起
    本件上訴等語。惟查，量刑屬法院之職權，原審既已審酌被
    告所為助長詐欺集團之猖獗，影響社會、金融秩序正常交易
    安全，增加被害人尋求救濟之困難，並使犯罪之追查趨於複
    雜，兼衡之被告犯罪之動機、目的、手段、致被害人甲○○
    財產損失新臺幣7 萬元及犯後仍飾詞否認之態度等一切情狀
    ，量處被告有期徒刑3 月，並依中華民國九十六年罪犯減刑
    條例第2 條第1 項第3 款規定，減為有期徒刑1 月又15日，
    並無違背罪刑相當原則，況被告有無與被害人和解之事項，
    要與被告所涉幫助詐欺罪之犯罪構成要件認定無關，被害人
    自可另循損害賠償之救濟途徑請求，是以檢察官此部分之上
    訴，並無理由，應予駁回。
據上論斷，應依刑事訴訟法第455 條之1 第3 項、第368 條、第
373條，判決如主文。
本案經檢察官唐道發到庭執行職務。
中    華    民    國    97    年    4     月    29    日
                  刑事第九庭  審判長法  官  游紅桃
                                    法  官  蘇琬能
                                    法  官  胡芷瑜
以上正本證明與原本無異。
不得上訴。
                                    書記官  張懿昀
中    華    民    國    97    年    4     月    29    日


司法院資訊處製作；財團法人民間司法改革基金會備份。
